---
title: "Sprawozdanie_projektowe_1"
author: "Bartosz Dąbrowski"
date: "9 12 2020"
output:
  word_document: default
  html_document: default
  pdf_document: default
---

```{r echo=FALSE, message=FALSE, warning=FALSE}
library(corrplot)
#install.packages('rtools')
#install.packages('pdflatex')
```

```{r, echo=FALSE}
dane<-read.csv("E:\\R\\daneZ1.csv", sep=";")
```

**Zadanie 1**

```{r, echo=FALSE}
summary(dane)
```
Używajac funkcji __summary()__, uzyskujemy podglad glownychstatystyk opisowych analizowanych danych.

**Zadanie 2**

```{r}
wz<-c()
for (i in 2:5){
  wz[i-1]=sd(dane[,i])/mean(dane[,i])
}
wz
```

Na podstawie uzyskanych wspóczynników zmiennosci, mozna uznac, ze zadna ze zmiennych nie jest quasi-stala. Najblizsza przyjetej granicy 0,1 QNC 

**Zadanie 3**

```{r echo=FALSE}
cor(dane[2:5])
#corrplot(dane[2:5])

```

Z przedstawionych zmiennych, bardzo niska korelacje ze zmienna objasniajaca wykazuje __PRICE__ - wspolczynnik ponizej 0,02 . 

**Zadanie 4**

```{r echo=FALSE}
model1<-lm(QNC~PRICE+PRIME+UNEMP,data=dane)
model1
summary(model1)
```

Przewidywania okazaly sie sluszne - zmienna __PRICE__ jest nieistotna w wyestymowanym modelu.

**Zadanie 5**

```{r echo=FALSE}
summary(model1)$r.squared

```

**Zadanie 6**

#kod z mbojan/mbtools
```{r}
hellwig <- function( y, x, method="pearson")
{
  requireNamespace("utils")
  x <- as.data.frame(x)
  cm <- stats::cor(x, method=method) # correlation matrix among indeps
  cd <- stats::cor(x, y, method=method) # correlations with dependent
  # list of combination vectors
  k <- sapply( seq(2, length(x)), function(i)
              utils::combn(length(x), i, simplify=FALSE) )
  k <- do.call("c", k)
  # function calculating individual capacities
  hfun <- function(v)
  {
    sapply(v, function(i) cd[i]^2 / sum(abs(cm[v,i])) )
  }
  h <- sapply(k, hfun)
  data.frame( k = sapply( k, paste, collapse="-"),
             h = sapply(h, sum),
             stringsAsFactors=FALSE)
}
```


```{r}
hellwig<-hellwig(dane[,2],dane[,3:5])
hellwig
```

**Zadanie 7**

```{r echo=FALSE}
model2<-lm(QNC~PRIME+UNEMP,dane)
model2
summary(model2)
```





